

# David Saputra Front-End Dev

### **Tentang Saya**

Saya lulusan baru dari sekolah menengah kejuruan jurusan . saya ingin memiliki pengalaman bekerja sebagai proses dan pengalaman belajar baru,saya bersedia untuk memperoleh pengetahuan dan keterampilan yang berharga untuk melengkapi apa yang saya pelajari di sekolah menengah kejuruan di lingkungan kerja yang nyata. dan saya selalu tertarik di bidang Pemrograman maupun Design

### Pengalaman Kerja



### Production Support PT.INDOSEIKI METALUTAMA

Juni 2021 - Juli 2021 (1 bulan - magang)

- Konsultasi terkait produk yang akan dibuat Bagian dari tim analisis produksi yang akan dibuat
- Membuat alat yang sudah disiapkan bahan nya
- Mencatat dan melaporkan hasil alat yang telah dibuat kepada atasan



## Marketplace content PT.INDOTARA PERSADA

Agustus 2021 - September 2021 (1 bulan - HL)

- Mengupload Produk di semua marketplace online seperti Tokopedia,Shoppe,Lazada,Dll
- Membuat Deskripsi untuk suatu produk yang akan di promosikan
- Mengupdate stok barang,gambar barang, dan rating di aplikasi marketplace
- Membuat design untuk produk

#### **PENDIDIKAN**

### SMKN 5 KABUPATEN TANGERANG REKAYASA PERANGKAT LUNAK(SE) 2019-2022

- Belajar tentang aplikasi pemrograman seperti visual studiocode, Atom, MySQL, dan juga aplikasi editing sepertiphotoshop, ilustrator dan corel draw
- Mempelajaripemrograman web menggunakan bahasa pemrograman dan framework seperti HTML,CSS,JavaScript,PHP,Codeigniter,Bootstrap

### Contact

CLICK HERE TO MY PORTFOLIO WEBSITE

CLICK HERE TO MY SOCIAL MEDIA

□ Davidsaputra2704@gmail.com

+6289504631048

### Relevant Skills

- HTML, CSS, PHP, Javascript, MYSQL
- Front End & Back End Coding
- UI/UX Design